臺灣桃園地方法院刑事判決
109年度金訴字第83號
公  訴  人  臺灣桃園地方檢察署檢察官
被      告  黃昱翔




上列被告因詐欺等案件，經檢察官提起公訴（108年度少連偵字
第28號），本院判決如下：
    主  文
丁○○犯如附表「罪名及宣告刑」欄所示之罪，各處如附表「罪名
及宣告刑」欄所示之刑。應執行有期徒刑貳年陸月。
未扣案之犯罪所得新臺幣參佰元沒收，於全部或一部不能沒收或
不宜執行沒收時，追徵其價額。
    事  實
一、丁○○於民國107年12月初某日起，加入由黃○閎（90年7月生
    ，真實姓名年籍詳卷，所涉加重詐欺等部分，業由臺灣新北
    地方法院少年法庭以108年度少護字第319號裁定施以感化教
    育，下稱黃○閎)、黃○程（91年2月生，真實姓名年籍詳卷，
    所涉加重詐欺等部分，業經臺灣新北地方法院少年法庭以10
    8年度少護字第319號裁定施以感化教育，下稱黃○程)、某真
    實姓名年籍不詳微信暱稱「可樂馬」之成年人等人所組成之
    詐欺集團（丁○○被訴參與犯罪組織部分，不另為免訴諭知，
    詳如理由五所述），而與黃○閎、黃○程、「可樂馬」及該詐
    欺集團其他成員，共同基於3人以上共同詐欺取財及洗錢之
    犯意聯絡，由丁○○於107年12月5日晚上（8時前）某時，依
    「可樂馬」之指示在新北市三重區某處，領取內含呂○任（9
    1年生，真實姓名年籍詳卷，所涉詐欺部分，另由臺灣彰化
    地方法院少年法庭審理）所有之中華郵政股份有限公司局號
    0000000號、帳號0000000號帳戶（下稱本案郵局帳戶）金融
    卡之包裹，並依「可樂馬」指示將其所領取之本案郵局帳戶
    金融卡交予黃○閎。嗣該詐欺集團之其他成員於附表所示之
    時間，撥打電話予附表所示之被害人，以附表所列之詐騙方
    式，致渠等陷於錯誤，依指示於附表所載之匯款時間，匯入
    金錢至本案郵局帳戶內。而黃○閎、黃○程於107年12月5日晚
    上8時許，依「可樂馬」指示欲持該金融卡一同前去自動櫃
    員機提領該等金錢時，丁○○則在新北市板橋區某處，提供其
    所有之車牌號碼000–LKZ普通重型機車予黃○閎、黃○程使用
    ，由黃○程騎乘前開機車搭載黃○閎，於附表所示提款時間、
    地點，提領如附表所示之金額，黃○閎並交付新臺幣（下同
    ）300元之報酬予丁○○，黃○閎、黃○程復依「可樂馬」之指
    示將所提領現金交予該集團其他成員，以此方法製造金流之
    斷點，隱匿上開詐欺所得款項之去向。
二、案經乙○○訴由桃園市政府警察局龜山分局報告臺灣桃園地方
    檢察署檢察官偵查起訴。
    理  由
一、證據能力：
（一）被告丁○○及檢察官就本判決所引用被告以外之人於審判外
      之言詞或書面陳述，均未於言詞辯論終結前聲明異議，本
      院審酌上開證據作成時之情況，認以之作為證據應屬適當
      ，依刑事訴訟法第159條之5規定，該等證據自均有證據能
      力。
（二）本院所引用非供述證據部分，並無證據證明係公務員違背
      法定程序所取得，依刑事訴訟法第158條之4反面解釋，即
      具證據能力。
二、認定犯罪事實所憑證據及理由：
　　訊據被告固不否認有於上開時地領取包裹，復將前揭其所有
    之機車借予黃○閎使用，並收受黃○閎交付之300元，惟矢口
    否認有何詐欺取財及洗錢等犯行，辯稱：係黃○閎看到其手
    機微信群組內之訊息後轉告其，其方依訊息之指示去領包裹
    ，其不知道所領取的包裹內有金融卡，也不知道黃○閎、黃○
    程借其前揭機車係要去提領被害人遭詐騙而匯入之金錢，黃
    ○閎給其300元係幫其付網咖費而非借用機車之報酬云云。惟
    查：
（一）不爭執之事實：
　　　被告於上開時、地提領包裹後，復將前揭其所有之機車借
      予黃○閎使用，嗣附表所示之被害人甲○○、丙○○及告訴人
      乙○○（下稱被害人甲○○等3人）遭詐騙集團成員施用詐術
      ，而匯款至本案郵局帳戶後，由證人黃○閎、黃○程於107
      年12月5日、同年月6日騎乘前開機車，依「可樂馬」指示
      一同前往桃園市、新北市之超商，持本案郵局帳戶金融卡
      於附表所示之提款時間，提領如附表所載之提款金額，復
      依「可樂馬」指示將領得之現金交予詐欺集團其他成員乙
      節，被告於審判中並不爭執，業據證人黃○閎、黃○程於警
      詢時及偵訊中證述明確，且經證人即被害人甲○○等3人於
      警詢中證述屬實，且有車輛詳細資料報表、監視器翻拍照
      片、本案郵局帳戶之客戶基本資料、歷史交易清單，以及
      如附表「證據資料」欄所示證據在卷可佐，足認本案郵局
      帳戶已遭「可樂馬」所屬詐欺集團成員做為詐欺取財之工
      具，且詐欺集團為掩飾、隱匿犯罪所得之去向，於被害人
      甲○○等3人將款項匯入後，旋由黃○閎、黃○程前往提領，
      以製造金流斷點等情，應堪認定。
（二）本案爭點：
　　　被告是否與黃○閎、黃○程、「可樂馬」及該詐欺集團其他
      成員，共同基於犯詐欺取財及洗錢罪之犯意，而領取內含
      有本案郵局帳戶金融卡之包裹，並將該金融卡交予黃○閎
      ，復出借前揭其所有之機車，供黃○閎、黃○程持該金融卡
      提領被害人甲○○等3人遭詐騙匯入該帳戶內之金錢後，再
      將該等金錢交予詐欺集團其他成員，以製造金流斷點。經
      查：
  １、證人即共犯黃○閎於108年1月13日警詢時證稱：其於107年1
      2月5日21時45分22秒（監視器時間）及同日21時49分19秒
      （監視器時間），持本案郵局帳戶金融卡，在附表所示之
      統一超商鑫騰龍門市提款，係黃○程騎乘被告前揭機車搭
      載其前去提款，該金融卡則是被告依上游在群組之指示領
      取包裹後，再將包裹內之金融卡交予其，要其去提款，被
      告因此才將前揭機車借予其使用，其有給被告300元等語
      ；於107年1月14日偵訊時證稱：其於107年12月初，加了
      暱稱「可樂馬」之人之微信帳號，其、被告及黃○程都在
      同一微信群組內，被告跟其說「可樂馬」會叫被告去領包
      裹，包裹内就是金融卡，被告會將包裹拆開再將金融卡交
      給其，其於107年12月5日、6日，有持本案郵局帳戶金融
      卡在桃園市及新北市一帶提領金錢，該金融卡係被告交給
      其，「可樂馬」指示其去領錢，因為被告也在同一群組，
      且係被告將金融卡交予其，故被告知道其與黃○程借機車
      之目的，其向被告借車因此會給被告300元等語；於108年
      1月31日警詢時證稱：本案郵局帳戶內之金錢，於107年12
      月5日晚上、同年月6日下午，多次在新北市超商遭提領，
      其中大部分係由其提領，少部分係黃○程提領，上游會在
      微信之工作群組指示被告去領包裹，而包裹內有金融卡，
      被告再當面將金融卡交給其，上游會在該群組內發布金融
      卡之密碼等語；於108年2月1日新北地方法院少年法庭法
      官訊問時證稱：被告領包裹並把金融卡給其等，再由群組
      內之上手「可樂馬」指揮其或黃○程提款，被告算是收簿
      手，被告知道其與黃○程要去提款，因而出借前開機車讓
      其等去犯罪，其會給被告300元使用機車之報酬等語；於
      本院審理時證稱：時間經過太久了，其之前於偵訊時及10
      8年1月31日警詢時所述屬實，斯時其記憶較清晰等語。
  ２、證人黃○程於108年1月9日警詢時證稱：本案郵局帳戶內之
      金錢，於107年12月5日晚上、同年月6日下午，多次在新
      北市超商遭提領，都是其騎乘前揭被告所有之機車搭載黃
      ○閎去提領的，其中其有提領1筆，其他次則係黃○程所提
      領等語；於108年1月22日警詢時證稱：黃○閎於107年12月
      5日21時45分22秒（監視器時間）及同日21時49分19秒（
      監視器時間），持本案郵局帳戶金融卡，在附表所示之統
      一超商鑫騰龍門市提款，係其騎乘被告前揭機車搭載黃○
      閎前去提領，其不知道黃○閎為何會持有該金融卡，至於
      該機車則是黃○閎向被告借的，被告出借時便知道其與黃○
      閎要去提款，黃○閎有分錢給被告，但其不知道係多少錢
      ，其都是與黃○閎一起行動等語；於108年4月26日偵訊時
      證稱：其於107年11月底至12月初，與被告、黃○閎一起做
      詐欺，其係與黃○閎一起加入該詐欺集團，然其不知道被
      告係何時加入，其、黃○閎及被告於107年12月9日均遭員
      警查獲，在此之前被告已經開始領包裹一段時間了，該集
      團微信群組內有一位暱稱「可樂馬」之人，「可樂馬」會
      在群組內發號，如：去收取其內裝有金融卡、存摺之包裹
      ，以及何時須持何張金融卡去提領多少錢等指令，其與黃
      ○閎於107年12月5日、6日，有持本案郵局帳戶金融卡在桃
      園市及新北市一帶提領金錢，至於該金融卡係何人交給黃
      ○閎，要問黃○閎，因為其不會直接接手金融卡，而早在本
      次其與黃○閎一起提領本案郵局帳戶內金錢之前一陣子，
      其即曾陪被告去領過包裹，被告有拆開包裹，知道裡面是
      金融卡及存摺，因為其與黃○閎有告訴被告其等在做詐欺
      ，所以被告知道其與黃○閎借用前揭機車係要做詐欺，其
      不清楚黃○閎借車時有無說要給被告300元之報酬等語。
  ３、證人黃○閎、黃○程均在檢察官訊問時具結擔保其等證言之
      可信性，且被告於本院審理時亦自承其與黃○閎、黃○程並
      無恩怨，足認證人黃○閎、黃○程實無實無甘冒偽證罪嫌，
      說謊誣陷被告之可能及必要。復觀諸證人黃○閎及黃○程前
      揭證述，就被告有與黃○閎、黃○程及「可樂馬」一起為詐
      欺行為，且被告知悉其所領取之包裹內有供遭詐騙之被害
      人匯入贓款帳戶之金融卡，而黃○閎、黃○程負責持金融卡
      提領贓款乙節，證人黃○閎及黃○程2人前後證述一致，彼
      此相符，應屬真實可信，自堪憑採。
  ４、雖證人黃○程於本院審理時翻異前詞，改證稱：被告不曾去
      領過包裹，也沒有與其及黃○閎一起做詐欺，其記得不曾
      告訴被告其與黃○閎借用機車之目的云云。惟證人黃○程於
      本院審判程序中，先稱：其因不想自己承擔，想把事情推
      給被告，方會於偵訊時謊稱被告有領包裹，且被告知悉包
      裹內有金融卡，其有告訴被告其與黃○閎在做詐欺，而被
      告出借機車時，知道其與黃○閎係要一起去領錢云云，經
      本院以其於警詢、偵訊時始終坦承自身犯行，何來為將法
      律責任推予被告而作偽證之說質之，證人黃○程旋改稱：
      係因其擔任詐欺集團車手時黑吃黑，被告有幫忙沈峻詰找
      尋其，其記仇才會於偵訊時陷害被告云云，是證人黃○程
      對其於偵訊時何以為上開不利於被告之證述，說法竟前後
      不一。又被告於本院審理時雖稱：其係見到臉書有人在找
      證人黃○程，其便幫忙找尋證人黃○程云云，然卻稱其不認
      識沈峻詰，亦無法交待究竟係看到何人臉書而幫忙尋人，
      且旋改稱：其不算找，只是出門看看能否遇到證人黃○程
      云云，惟其亦自承：證人黃○程斯時身邊友人僅剩其1人，
      其亦聯絡不到證人黃○程，故未曾對證人黃○程提及此事等
      語。依被告所述，證人黃○程並不知悉被告曾因見到他人
      臉書貼文而幫忙找尋證人黃○程，證人黃○程自無從因此記
      恨被告而於偵訊時故意虛構事實誣陷被告，是證人黃○程
      於本院審理中翻異前詞，改證稱：被告不曾領過包裹，並
      未與其及黃○閎一起做詐騙，亦不知其與黃○閎借用被告機
      車係為了去提領贓款云云，顯屬迴護被告之詞，俱不足採
      ，應以其於警詢、偵訊時所為之證述方為可信。
  ５、被告係於本院準備程序及審理中方辯稱：其知道其有加入
      「可樂馬」所在微信群組，然係黃○閎拿其手機加入該群
      組，其手機斯時遭黃○閎借走，所以其並未看到該群組之
      訊息，是黃○閎看到訊息後叫其去領包裹云云。惟被告於
      偵訊時供稱：係黃○閎邀其加入「可樂馬」所在的微信群
      組，「可樂馬」會在群組指示其去何處領包裹等語，並未
      提及其手機遭黃○閎借走，以致其無法看到該群組訊息。
      且證人黃○閎於本院審理時證稱：其記得並無拿走被告手
      機數日未歸還之情事等語，否認其有借用被告手機一段時
      間一事，而證人黃○程於本院審理時亦證稱：其不知被告
      有將手機借給黃○閎使用這件事情等語，是被告所辯其手
      機遭證人黃○閎借走一段時間，其並未看到「可樂馬」所
      在微信群組之訊息，故其不知道領取之包裹內有本案郵局
      帳戶金融卡云云，是否屬實，即非無疑。況黃○閎係為方
      便且隱密地聯絡，方將被告加入該群組內，以便被告得以
      隨時接收「可樂馬」之指示，又何來取走被告手機致被告
      無法讀取群組訊息之理，益徵被告前揭所辯，與常理有違
      ，不足採信。此外，被告於警詢時亦自承：黃○閎於107年
      12月5日向其借機車時，黃○閎說要去領錢等語，核與證人
      黃○閎、黃○程上開警詢及偵訊中證述之內容相符，可見被
      告出借機車時便知證人黃○閎、黃○程要騎乘該機車去提領
      被害人遭詐騙之款項。
  ６、詐欺集團為實行詐術騙取款項，並蒐羅、使用人頭帳戶以
      躲避追緝，仰賴多人縝密分工，相互為用，各犯罪階段緊
      湊相連，方能完成之集團性犯罪，雖各共同正犯僅分擔實
      行其中部分行為，仍應就全部犯罪事實共同負責；而詐欺
      集團中負責收集人頭帳戶之收簿手及實際出面取款之車手
      ，乃詐欺集團運作模式中不可或缺之角色，否則詐欺集團
      大費周章詐得款項，將無法順利取得犯罪所得，可見擔任
      收簿手、車手者，均係具有決定性之重要成員，是縱其並
      未實際對被害人施行詐術，仍可認其等係以自己犯罪之意
      思，參與部分犯罪構成要件之行為，而屬共同正犯。本件
      被告係基於與黃○閎、黃○程、「可樂馬」等人共同犯詐欺
      取財及洗錢罪之犯意，而提領內有本案郵局帳戶金融卡之
      包裹，再將該金融卡交予證人黃○閎，供黃○閎與黃○程持
      之提領其內之款項，並出借其機車供黃○閎與黃○程騎乘去
      提領本案郵局帳戶內贓款，業於前述，是縱使被告並未實
      際對被害人甲○○等3人施行詐術，亦非提領贓款之人，依
      上開說明，仍屬詐欺取財及洗錢之共同正犯。
   7、綜上所述，被告所辯顯係卸責之詞，不足採信，本件事證
      明確，被告犯行堪予認定，應依法論科。
三、論罪科刑：
（一）罪名及罪數
  １、⑴核被告所為，均係犯刑法第339條之4第1項第2款之3人以
      上共同詐欺取財罪（下稱加重詐欺罪）及洗錢防制法第14
      條第1項之一般洗錢罪。⑵本案詐欺集團對附表編號3所示
      之告訴人乙○○所為詐欺手法，固有冒用公務員名義為之，
      惟詐欺集團之行騙手段，層出不窮且花樣百出，方式甚多
      ，並非同一詐欺集團即當然使用相同手法對被害人施用詐
      術，故若非詐欺集團之高層或實際施用詐術之人，未必知
      曉詐欺集團成員實際對被害人施用詐術之手法，而被告係
      依指示領取本案郵局帳戶之金融卡，交付該金融卡供黃○
      閎、黃○程提領該帳戶內之金錢，另提供前揭其所有之機
      車予黃○閎、黃○程騎去提領贓款，其對於詐欺集團成員係
      以何種方式詐欺告訴人乙○○，實無從置喙亦毋須關心。觀
      諸本案卷證尚無積極證據足認被告知悉本案詐欺集團成員
      實際上以如何方式下手詐騙告訴人乙○○，是依「所犯重於
      犯人所知或相等者，從其所知」之法理，應僅能論以刑法
      第339條之4第1項第2款之罪，難認被告此部分成立刑法第
      339條之4第1項第1款冒用公務員名義之加重條件，是起訴
      書認被告就附表編號3所為，尚涉犯刑法第339條之4第1項
      第1款之冒用政府機關或公務員名義犯詐欺取財罪嫌，容
      有誤會，併此敘明。
  ２、被告、黃○閎、黃○程、「可樂馬」及該詐欺集團其他成員
      ，有犯意聯絡及行為分擔，應論以共同正犯。
  ３、本案之詐欺犯罪類型，於行為人著手實施詐欺犯行初始，
      即係預計以被害人接獲詐騙電話或詐騙訊息，並建立信任
      關係後，即得接續以各種理由誘騙同一被害人不斷付款，
      查被害人甲○○等3人雖均有數次匯款行為，惟此係被害人
      甲○○等3人遭受詐騙而分次交付財物之結果，應認係同一
      財產法益遭受侵害，是各該被害人雖有因單一受騙事由而
      接連轉帳匯款至本案郵局帳戶內，然係被告暨所屬詐騙集
      團成員基於同一犯意及利用同一機會所為，侵害法益相同
      ，其各行為之獨立性極為薄弱，難以強行分開，均應視為
      數個舉動之接續施行，均論以接續犯之包括一罪。
  ４、被告就附表編號1至3所犯刑法第339條之4第1項第2款之3人
      以上共同詐欺取財罪及洗錢防制法第14條第1項之洗錢罪
      ，均係以一行為而觸犯數罪名，為想像競合犯，應依刑法
      第55條規定，各從一重之加重詐欺罪處斷。
  ５、被告所犯如附表編號1、2、3所示各次加重詐欺取財之犯行
      ，係侵害各該編號所示被害人、告訴人之獨立財產監督權
      ，被告就所犯3次犯行間，犯意各別，行為互殊，應予分
      論併罰。
  ６、至起訴書認被告本件加重詐欺犯行應依兒童及少年福利與
      權益保障法第112條第1項規定加重其刑，然查被告實行本
      件詐欺犯行時，係滿19歲而未滿20歲之未成年人，縱其明
      知黃○閎、黃○程為12歲以上未滿18歲之少年而共同實行本
      件加重詐欺犯行，仍無兒童及少年福利與權益保障法第11
      2條第1項規定加重其刑之適用。
（二）爰以行為人之責任為基礎，審酌被告不思以正當途徑獲取
      財物，竟為貪圖輕易獲得金錢，無視近年來詐欺案件頻傳
      ，行騙手段日趨集團化、組織化、態樣繁多且分工細膩，
      每每造成廣大民眾受騙，損失慘重，仍與黃○閎、黃○程、
      「可樂馬」及該詐欺集團其他成員共同為數次詐欺犯行，
      致被害人甲○○等3人受有如附表所示之金錢損失，亦紊亂
      社會秩序，所為實不可取，且始終否認犯罪，至今未與被
      害人甲○○等3人達成和解，亦未賠償被害人甲○○等3人之犯
      後態度，復審酌被告犯罪之動機、目的、手段，兼衡其自
      陳高中肄業之智識程度、家庭經濟狀況小康等一切情狀，
      分別量處如附表「罪名及宣告刑」欄所示之刑。又被告所
      犯如附表所示之3次加重詐欺取財罪，犯罪方式與態樣，
      均屬雷同，侵害同種類法益，各次犯行之時間，亦極為接
      近，為免被告因重複同種類犯罪，因實質累加之方式定應
      執行刑，致使刑度超過其行為之不法內涵，而違反罪責原
      則，爰就被告所犯上開3次加重詐欺取財罪部分，定應執
      行刑為有期徒刑2年6月，以資懲警，並免失之苛酷。
四、沒收：
（一）按犯罪所得，屬於犯罪行為人者，沒收之；於全部或一部
      不能沒收或不宜執行沒收時，追徵其價額，刑法第38條之
      1第1項前段、第3項分別定有明文。被告獲得300元之報酬
      ，業據其供述在卷，為被告犯罪所得，雖未扣案，應依刑
      法第38條之1第1項前段、第3項諭知沒收，並於全部或一
      部不能沒收或不宜執行沒收時，追徵其價額。至於被告受
      可樂馬指示領取內有金融卡之包裹所得之報酬，雖證人黃
      ○閎於偵訊中證稱：被告會再跟可樂馬算此部分可分得之
      金錢，其不清楚被告收多少等語，惟卷內無證據可認被告
      就此部分獲有報酬而有犯罪所得，自無從宣告沒收。
（二）本案詐欺集團詐騙所得款項，扣除被告上開所得報酬外，
      業經黃○閎、黃○程交付本案詐欺集團上游成員，已非被告
      所有，亦不在被告實際掌控中，被告對之並無所有權及事
      實上管領權，此部分財物即不在得予沒收之範圍，併予敘
      明。
五、不另為免訴諭知之部分：　　　
（一）公訴意旨略以：被告於於民國107年12月初某日起，加入
      由黃○閎、黃○程、某真實姓名年籍不詳微信暱稱「可樂馬
      」之成年人等人所組成具有持續性及牟利性之有結構性詐
      欺集團犯罪組織，為附表編號1所示之加重詐欺取財等犯
      罪行為。因認被告同時另涉犯組織犯罪防制條例第3條第1
      項後段之參與犯罪組織罪嫌。
（二）按案件曾經判決確定者，應諭知免訴之判決，刑事訴訟法
      第302條第1款定有明文。此係以同一案件，已經法院為實
      體上之確定判決，該被告應否受刑事制裁，即因前次判決
      而確定，不能更為其他有罪或無罪之實體上裁判。而所謂
      一事不再理之原則，關於實質上一罪或裁判上一罪，均有
      其適用。又加重詐欺罪，係侵害個人財產法益之犯罪，其
      罪數之計算，核與參與犯罪組織罪之侵害社會法益有所不
      同，審酌現今詐欺集團之成員皆係為欺罔他人，騙取財物
      ，方參與以詐術為目的之犯罪組織。倘若行為人於參與詐
      欺犯罪組織之行為繼續中，先後多次為加重詐欺之行為，
      因參與犯罪組織罪為繼續犯，犯罪一直繼續進行，直至犯
      罪組織解散，或其脫離犯罪組織時，其犯行始行終結。故
      該參與犯罪組織與其後之多次加重詐欺之行為皆有所重合
      ，然因行為人僅為一參與犯罪組織行為，侵害一社會法益
      ，屬單純一罪，原則上應僅就「首次」犯行論以參與犯罪
      組織罪及加重詐欺罪之想像競合犯，而其他之加重詐欺犯
      行，祗需單獨論罪科刑即可，無需再另論以參與犯罪組織
      罪，以避免重複評價。然此所謂「首次」，乃「相對」而
      非「絕對」之概念，如行為人於參與同一詐欺集團之多次
      加重詐欺行為，因部分犯行發覺在後或偵查階段之先後不
      同，肇致起訴後分由不同之法官審理，為裨益法院審理範
      圍明確、便於事實認定，即應以數案中「最先繫屬於法院
      之案件」為準，以「該案件」中之「首次」加重詐欺犯行
      與參與犯罪組織罪論以想像競合。縱該首次犯行非屬事實
      上之首次，亦因參與犯罪組織之繼續行為，已為該案中之
      首次犯行所包攝，該參與犯罪組織行為之評價已獲滿足，
      自不再重複於他次詐欺犯行中再次論罪，俾免於過度評價
      及悖於一事不再理原則。
（三）被告加入黃○閎、黃○程、「可樂馬」所屬之詐欺集團犯罪
      組織後，實施多次加重詐欺取財行為，而於本案起訴前，
      其部分詐欺取財犯行，另經臺灣新北地方檢察署檢察官以
      107年度少連偵字第420號、108年度少連偵字第7號提起公
      訴，且該案中之首次加重詐欺犯行，已論以參與犯罪組織
      罪及加重詐欺罪之想像競合犯，另經臺灣新北地方法院以
      108年度訴字第114號刑事判決有罪確定，此有該起訴書、
      刑事判決書及臺灣高等法院被告前案紀錄表附卷可稽，則
      被告本件加重詐欺取財犯行，即無需再另論以參與犯罪組
      織罪，是此部分原應諭知免訴判決，然因起訴書認此部分
      與前開有罪部分有想像競合犯之裁判上一罪關係，本院爰
      不另為免訴之諭知。
六、依刑事訴訟法第299條第1項前段，判決如主文。
本案經檢察官戊○○提起公訴，檢察官洪鈺勛到庭執行職務。
中　　華　　民　　國　　111 　年　　5 　　月　　13　　日
                  刑事第十三庭審判長法  官  潘怡華
                                    法  官  簡方毅
                                    法　官　王兆琳
以上正本證明與原本無異。
如不服本判決，應於判決送達後20日內向本院提出上訴書狀，並
應敘述具體理由，未敘述上訴理由者，應於上訴期間屆滿後20日
內向本院補提理由書（均須按他造當事人之人數附繕本），切勿
逕送上級法院。
告訴人或被害人不服本判決，應具備理由請求檢察官上訴，上訴
期間之計算係以檢察官收受判決正本之日期為準。
                                    書記官　鄭哲霖
中　　華　　民　　國　　111 　年　　5 　　月　　13　　日
附錄論罪科刑法條全文：
刑法第339條之4
犯第339條詐欺罪而有下列情形之一者，處1年以上7年以下有期
徒刑，得併科100萬元以下罰金：
一、冒用政府機關或公務員名義犯之。
二、3人以上共同犯之。
三、以廣播電視、電子通訊、網際網路或其他媒體等傳播工具，
    對公眾散布而犯之。
前項之未遂犯罰之。
洗錢防制法第14條
有第2條各款所列洗錢行為者，處7年以下有期徒刑，併科新臺幣
500萬元以下罰金。
前項之未遂犯罰之。
前2項情形，不得科以超過其特定犯罪所定最重本刑之刑。　　

附表：
編號 被害人 詐欺方式 匯款時間 匯款金額（新臺幣，下同） 提款時間 提款地點 提領金額 證據資料 罪名及宣告刑 1 甲○○ 詐欺集團成員於107年12月5日19時25分許，致電甲○○自稱係「ANDEN-HUD」網站人員及郵局人員，謊稱因訂單系統操作出問題，須甲○○協助取消訂單，致甲○○陷於錯誤，而依上開詐欺集團成員指示操作網路銀行。 107年12月5日20時43分許 4萬9,987元 107年12月5日21時2分許 不詳地點 2萬元 假網拍網頁照片、網路銀行交易明細照片。 刑法第339條之4第1項第2款之罪，處有期徒刑1年5月。    107年12月5日20時45分許 1萬9,987元 107年12月5日21時3分許 不詳地點 2萬元      107年12月5日20時50分許 1萬1,543元 107年12月5日21時4分許 不詳地點 2萬元        107年12月5日21時6分許 不詳地點 1萬7,000元        107年12月5日21時23分許 不詳地點 4,000元        107年12月5日21時48分許 桃園市○○區○○路0段000號統一超商鑫騰龍門市 2萬元   2 丙○○ 詐欺集團成員於107年12月5日20時30分許，致電丙○○自稱係「小三美日網路拍賣」網站人員及郵局人員，謊稱因訂單系統操作出問題，須丙○○協助取消訂單，致丙○○陷於錯誤，而依上開詐欺集團成員指示至嘉義縣○○鎮○○路00號全家超商操作ATM匯款。 107年12月5日21時45分許 2萬1,222元 107年12月5日21時48分許 同上。 2萬元 1、通話紀錄、網購網頁翻拍照片共4張。 2、丙○○提供之國泰世華銀行ATM交易明細、中華郵政金融卡正面影本各1份。 刑法第339條之4第1項第2款之罪，處有期徒刑1年2月。      107年12月5日21時49分許 同上。 1,000元        107年12月5日22時45分許 不詳地點 1,000元   3 乙○○（提出告訴） 詐欺集團成員於107年11月30日10時許，致電乙○○自稱係郵局人員、警察及檢察官，謊稱因乙○○身分證遭冒用涉入刑事案件，須乙○○匯款作擔保云云，致乙○○陷於錯誤，而依上開詐欺集團成員指示至高雄市○○區○○路000號鳥松郵局匯款。 107年12月6日13時11分許 10萬元 107年12月6日13時39分許 不詳地點 2萬元 1、乙○○提供之鳥松郵局無摺存款交易明細影本1份。 2、乙○○之鳳山郵局中華郵政存簿儲金簿影本。 刑法第339條之4第1項第2款之罪，處有期徒刑1年5月。      107年12月6日13時39分許 不詳地點 2萬元        107年12月6日13時44分許 不詳地點 2萬元        107年12月6日13時45分許 不詳地點 2萬元        107年12月6日13時46分許 不詳地點 2萬元